【裁判字號】    90,易,87
【裁判日期】    900307
【裁判案由】    違反家庭暴力防治法
【裁判全文】
臺灣花蓮地方法院刑事判決                              九十年度易字第八七號
    聲  請  人  臺灣花蓮地方法院檢察署檢察官
    被      告  乙○○
右列被告因違反家庭暴力防治法案件，經檢察官聲請簡易判決處刑（八十九年度偵字
第二０六九號）及函請併辦（九十年度偵字第五００號），經本院改依通常程序審理
，判決如左：
    主  文
乙○○違反法院所為之禁止實施家庭暴力行為及遠離特定場所之暫時保護令裁定，處
有期徒刑參月，如易科罰金，以新台幣玖佰元折算壹日。
    事  實
一、乙○○係甲○○之配偶，二人間具有家庭暴力防治法第三條第一款所定之家庭成
    員關係。乙○○曾於民國八十九年一月十八日經本院依家庭暴力防治法第十五條
    規定，以八十八年度暫家護字第九號核發暫時保護令，裁定令其不得對甲○○實
    施身體或精神上不法侵害之行為及應遠離甲○○位於花蓮縣富里鄉竹田村富田三
    之三號及一之五號住居所至少一百公尺。詎乙○○前曾因違反上開保護令裁定，
    於八十九年三月九日經本院以八十九年度玉簡字第七號處拘役三十日確定，仍不
    知悔改，復於八十九年三月一日上午十一時三十分許，違反上開暫時保護令裁定
    ，至離花蓮縣富里鄉竹田村富田一之五號五公尺遠之廣場內，手持鍋鏟，且拉扯
    甲○○之衣物，並以鍋鏟毆打甲○○頭部（因甲○○頭戴機車安全帽而未成傷）
    ，復於住處後方離住處約三公尺二十公分之曬衣服處，將之推倒用雙手掐住甲○
    ○之脖子，甲○○乃拉扯乙○○衣服，乙○○遂將之抱起，丟下住處後方離住處
    六公尺之水溝內，致甲○○受有頸部捏勒痕、右手肘擦傷、右腰挫傷、左臉鈍傷
    等傷害（甲○○業於偵查中撤回傷害告訴）。
二、案經甲○○訴由花蓮縣警察局玉里分局報告台灣花蓮地方法院檢查署檢察官聲請
    簡易判決處刑及函請併辦。
    理  由
一、訊據被告乙○○雖坦承有違反暫時保護令至離花蓮縣富里鄉竹田村富田一之五號
    五公尺遠處之犯行，惟矢口否認有對告訴人甲○○實施家庭暴力行為，辯稱：其
    並未毆打告訴人等語。經查右揭犯罪事實，業據告訴人於警訊及偵查中指訴綦詳
    ，並有現場會勘照片十六張及簡圖、民事暫時保護令影本及診斷書各一份附卷可
    稽。證人即被告與告訴人之子湯日增於警訊中亦證稱：八十九年三月一日中午十
    二時許，告訴人騎機車載妹妹到其服役之空軍加壓站找其，並訴說救命，其父親
    在家打告訴人等語，且告訴人衣服都溼透了，臉部瘀青、背部有與地板摩擦之痕
    跡，也沒穿鞋子，打著赤腳等語。而被告於警訊中亦供稱：有與告訴人發生肢體
    拉扯等語，並提出八十九年三月一日看診受有左肩咬傷、腹部抓痕之診斷書一紙
    。足見被告確有與告訴人發生爭執而互毆之事實，是被告所辯，顯不可採。又本
    院雖另於八十九年六月十三日以八十九年度家護字第五十七號核發民事通常保護
    令，並於理由第四點說明，本院前所核發之八十八年度暫家護字第九號暫時保護
    令自本保護令核發時起失其效力，並就被告應遠離告訴人位於花蓮縣富里鄉竹田
    村富田三之三號及一之五號住居所之距離由一百公尺改為十公尺，此有本院八十
    九年度家護字第五十七號民事通常保護令一份在卷可參。惟被告為本件犯行時，
    該暫時保護令仍為有效，是其行為即已構成犯罪，不因事後該暫時保護令失效，
    而受影響。是本件事證明確，被告犯行堪予認定。
二、核被告所為，係犯家庭暴力防治法第五十條第一款、第四款之違反保護令罪。爰
    審酌被告前因違反保護令裁定，甫於八十九年三月九日經本院以八十九年度玉簡
    字第七號處拘役三十日確定，有台灣高等法院被告全國前案紀錄表一份在卷可參
    ，猶仍不知悔改，復犯本件犯行，犯罪之動機、手段、所生之危害，及犯罪後否
    認犯行之態度等一切情狀，量處如主文所示之刑，並諭知易科罰金之折算標準，
    以示懲儆。又刑法第四十一條於九十年一月四日修正，同年一月十日經總統公布
    實施，就得易科罰金之法定刑，由犯最重本刑為三年以下，改為五年以下，經比
    較新舊法，本案被告均得易科罰金，是應依刑法第二條第一項前段之規定，適用
    裁判時之法律，併予敘明。
三、聲請簡易判決處刑意旨另以：被告於上開時地，有對告訴人恫稱：「妳不要去
    ，不然我打死妳」、「手放掉，不然我打斷妳的手」、「我要打死妳，在這裡沒
    有人會知道」等語，因認被告另涉有刑法第三百零五條恐嚇危害安全罪嫌云云（
    簡易處刑書之所犯法條欄雖未為刑法第三百零五條之記載，但依其所載之犯罪事
    實，應認檢察官就此部分犯行業已聲請簡易判決處刑）。訊據被告堅持否認有此
    犯行。且此部份犯行僅有告訴人之指訴，並無其他積極證據證明，尚難僅以告訴
    人片面指訴，據以認定被告涉有此部份之犯行，惟此部份如成立犯罪與前開有罪
    部分有牽連犯之裁判上一罪關係，爰不另為無罪之諭知，附此敘明。
四、至檢察官移送併辦之九十年度偵字第五００號被告涉嫌違反家庭暴力防治法案件
    ，其所記載被告犯罪之時間為八十九年八月三十日中午，離本件犯罪時間八十九
    年三月一日，已相隔五月有餘；且被告於警訊中供稱係因颱風來襲，吹壞花蓮縣
    富里鄉竹田村富田三之三號旁倉庫（該倉庫在富田三之三號住處十公尺內），故
    帶師傅進入整修等語。足見被告係因颱風來襲，吹壞該倉庫之偶發事件，而進入
    該倉庫，致違反保護令之裁定，尚難認被告於本件犯罪之初，即有於八十九年八
    月三十日再次犯罪之犯意，是與本件並無連續犯之裁判上一罪關係，本院無從併
    予審究，應退由檢察官另行偵辦。
據上論斷，依刑事訴訟法第四百五十二條、第二百九十九條第一項前段，家庭暴力防
治法第五十條第一款、第四款，刑法第十一條前段、第二條第一項前段、第四十一條
第一項前段，罰金罰鍰提高標準條例第二條，判決如主文。
本案經檢察官李子春到庭執行職務
中      華      民      國    九十      年      三      月      七      日
                              臺灣花蓮地方法院刑事庭
                                  法  官  李世華
右正本證明與原本無異。
如對本判決不服，應於送達後十日內，向本院提出上訴狀。（應抄附繕本）告訴人或
被害人如對於本判決不服者，應具備理由請求檢察官上訴，其上訴期間之計算係以檢
察官收受判決正本之日期為準。
                                  法院書記官
中      華      民      國    九十      年      三      月      九      日
附錄本案判決論罪科刑之法律條文：
家庭暴力防治法第五十條：
  違反法院第十三條、第十五條所為之下列裁定者，為本法所稱之違反保護令罪，處
  三年以下有期徒刑、拘役或科或併科新台幣十萬元以下罰金︰
  第一款  禁止實施家庭暴力行為。
  第四款  遠離住居所、工作場所、學校或其他特定場所。


司法院資訊處製作；財團法人民間司法改革基金會備份。
